【裁判字號】    90,易,750
【裁判日期】    900321
【裁判案由】    傷害
【裁判全文】
臺灣板橋地方法院刑事判決                            九十年度易字第七五０號
    公  訴  人  臺灣板橋地方法院檢察署檢察官
    被      告  乙○○
右列被告因家庭暴力之傷害案件，經檢察官提起公訴（九十年度偵字第一七一八號）
，暨移送併案審理（九十年度偵字第七一九號），本院判決如左：
    主  文
乙○○傷害人之身體，處拘役拾日，如易科罰金以佰元折算壹日。
    事  實
一、乙○○與其弟媳甲○○二人間，具有家庭暴力防治法第三條第四款所定之家庭成
    員關係。詎乙○○於民國（下同）八十九年十一月十四日，因打電話至甲○○住
    處找其弟弟，連續遭甲○○掛電話之細故，遂心生不快，於同日下午二時許，前
    往甲○○位於臺北縣三重市○○街六四巷三五號住處，竟基於傷害人身體之犯意
    ，徒手拉扯甲○○之頭髮並毆打甲○○之胸部，致甲○○受有左胸、左肘瘀腫各
    乙處及頭部瘀腫兩處等傷害。
二、案經甲○○訴由臺灣板橋地方法院檢察署檢察官偵查起訴。
    理  由
一、訊據被告乙○○於本院審理時固供承於前揭時、地，因遭告訴人甲○○掛電話之
    細而生口角，遂徒手抓她頭髮等情屬實在卷，惟辯稱：伊只有抓她頭髮而已，沒
    有打頭部及胸部，伊不知道她有受傷云云。經查右開事實，業據被告乙○○於檢
    察官偵訊中坦承不諱，並供承動手打告訴人係不對，並願意賠償一萬二千元等語
    ，核與告訴人甲○○指訴於前揭時、地遭被告徒手毆打成傷之情節相符，又在場
    目擊之證人林秋和於檢察官偵訊時到庭具結證稱：伊看見許（美美）抓她（甲○
    ○）頭髮，二人拉扯，伊過去勸阻才停止等語在卷（見八十九年度他字第三九二
    九號偵查卷第十三頁背面），而告訴人受有前揭之傷害，復有祐民綜合醫院驗傷
    診斷書乙紙附卷可稽，足徵被告前揭自白與事實相符，應堪以採信，被告於本院
    審理時卻翻異前供，空言辯稱僅拉扯告訴人甲○○頭髮云云，無非係臨訟避重就
    輕之詞，殊無足採。故本件事證明確，被告犯行堪以認定，應予依法論科。
二、查被告乙○○傷害告訴人甲○○之身體，核其所為係犯刑法第二百七十七條第一
    項之普通傷害罪。末查被告行為後，刑法第四十一條業於九十年一月十日修正公
    布施行，於同年一月十二日生效，依修正後之第四十一條第一項前段規定，得易
    科罰金之範圍由犯最重本刑為三年以下有期徒刑以下之刑之罪，擴大為犯最重本
    刑為五年以下有期徒刑以下之刑之罪，依刑法第二條第一項前段之規定，本件應
    適用裁判時之修正後刑法第四十一條第一項前段規定，諭知易科罰金之折算標準
    ，附予敘明。另移送併案審理之臺灣板橋地方法院檢察署九十年度偵字第七一九
    號被告乙○○傷害案件，其移送意旨係認被告乙○○於同一時、地，有傷害告訴
    人甲○○之行為，核與已起訴論罪科刑部分，屬同一事實之案件，附予敘明。爰
    審酌被告僅因細故，遂起本件傷害犯行之動機，及其犯罪之目的、手段、告訴人
    甲○○所受傷害之程度與事後初雖坦承犯行，惟於本院審理時猶飾詞卸責之態度
    等一切情狀，量處如主文所示之刑，並諭知易科罰金之折算標準，以資懲儆。
據上論斷，應依刑事訴訟法第二百九十九條第一項前段，刑法第二百七十七條第一項
、第二條第一項前段、第四十一條第一項前段，罰金罰鍰提高標準條例第一條前段、
第二條，判決如主文。
本案經檢察官曾文鐘到庭執行職務
中      華      民      國      九十      年      三    月    二十一    日
                                臺灣板橋地方法院刑事第三庭
                                      法  官    陳志揚
右正本證明與原本無異。
如不服本判決，應於判決送達後十日內向本院提出上訴狀 (應附繕本) ，上訴於
臺灣高等法院。
                                      書記官    陳慶樹
中      華      民      國      九十      年    三    月  二十八    日
附錄本案論罪科刑法條全文：
刑法第二百七十七條
  傷害人之身體或健康者，處三年以下有期徒刑、拘役或一千元以下罰金。
  犯前項之罪因而致人於死者，處無期徒刑或七年以上有期徒刑；致重傷者，處三年
  以上十年以下有期徒刑。


司法院資訊處製作；財團法人民間司法改革基金會備份。
